# 银行发行的结构性存款可以做为存款核算吗？

提问人：xyr1971 时间：2021-06-11 11:06:19
农业银行发行的结构性存款可以做为银行存款核算吗？本结构性存款按照存款管理，纳入存款准备金和存款保险保费的缴纳范围，收益部分与外汇期权挂钩获得浮动收益。
产品收益说明
投资年化收益率=1.40%+(3.05%-1.40%)×N÷M。其中 N 为观察期内观察时点欧元/美元汇率
位于参考区间内（不包含区间边界）的实际天数，M 为观察期实际天数。收益率计算结果四
舍五入取到小数点后 4 位。
投资人收益=结构性存款产品本金×投资年化收益率×产品期限÷365，精确到小数点后 2
位，具体以中国农业银行股份有限公司实际派发为准。
资金划转
投资者签署确认《产品说明书》后，中国农业银行将依据约定划款。划款时将不与投资者
再次进行确认。投资者认购/申购风险较高或单笔金额较大的结构性存款产品时，也适用前
述操作规则。
欧元/美元汇率
取自彭博 BFIX 页面欧元/美元汇率中间价。
观察期及观察时点
观察期起始日： 2021 年 04 月 29 日，观察期截止日： 2021 年 05 月 25 日，合计 27 天。本产品在观察期内按天观察，观察时点为每天东京时间下午 3 点。如果某日彭博 BFIX 页面没
有显示相关数据，则该日使用此日期前最近一个可获得的彭博 BFIX 页面数据。
参考区间
欧元/美元汇率( s-0.021,s+0.021 )。其中 S 为产品起息日北京时间上午 10 ： 00 彭博 BFIX页面欧元中间价（四舍五入取到小数点后四位）。
还本付息
本结构性存款产品到期日后 2 个银行工作日内一次性支付结构性存款产品本金及收益。遇
非银行工作日时顺延。
本结构性存款产品到期前不分配收益。
到期清算
结构性存款产品约定持有期到期日/产品终止日/提前终止日至结构性存款资金返还到账日
（不含）为结构性存款产品清算期，清算期内结构性存款资金不计付利息。
估值方法
产品存续期内，中国农业银行将按公允价值对本结构性存款内嵌期权价格进行估值。

回答人：chenyiwei
根据财政部、国资委、银保监会、证监会《关于严格执行企业会计准则 切实加强企业 2020 年年报工作的通知》（财会[2021]2号）：
企业持有的结构性存款，应当按照《企业会计准则第 22 号——金融工具确认和计量》（财会〔 2017 〕 7 号）中金融资产合同现金流量特征和管理金融资产的业务模式的规定确定其分类，并进行相应确认、计量和列报。
对于商业银行吸收的符合《中国银保监会办公厅关于进一步规范商业银行结构性存款业务的通知》（银保监办发〔 2019 〕 204 号）定义的结构性存款，即嵌入金融衍生产品的存款，通过与利率、汇率、指数等的波动挂钩或者与某实体的信用情况挂钩，使存款人在承担一定风险的基础上获得相应的收益，企业通常应当分类为以公允价值计量且其变动计入当期损益的金融资产，记入“交易性金融资产”科目，并在资产负债表中“交易性金融资产”项目列示。